臺灣桃園地方法院刑事判決　　　　　　　 94年度易字第945號
公　訴　人　臺灣桃園地方法院檢察署檢察官
被　　　告　蔡家政　SITTH.
　　　　　　安　岦　APHAI.
　　　　　　甲○○
上列被告因偽造文書案件，經檢察官提起公訴（九十四年度偵字
第九三四三號），被告三人於本院準備程序時，就被訴事實均為
有罪之陳述，經告知簡式審判程序之旨，並聽取當事人之意見後
，本院合議庭裁定由受命法官獨任進行簡式審判程序，本院判決
如下：
    主  文
甲○○共同連續行使明知為不實事項，而使公務員登載於職務上
所掌之公文書，足以生損害於公眾，處有期徒刑伍月，如易科罰
金以參佰元折算壹日。
蔡家政（SITTHIJAK PHITHAK）、 安岦（APHAIRIN JANTHAKHOT
）共同連續行使明知為不實事項，而使公務員登載於職務上所掌
之公文書，足以生損害於公眾，各處有期徒刑伍月，如易科罰金
均以參佰元折算壹日；並均於刑之執行完畢或赦免後，驅逐出境
。
    事  實
一、蔡家政及安岦均係泰國籍人，為至我國工作，乃透過名為「
    高國賢」（另案偵查中）之男子牽引，擬以與中華民國人民
    假結婚之方式，取得居留權而在中華民國工作。而羅國秀（
    業經臺灣桃園地方法院檢察署檢察官為緩起訴處分）及甲○
    ○為我國人民，羅國秀係經由報紙廣告得知可以與外國人結
    婚之方式賺取金錢，而甲○○則係經由一真實姓名年不詳之
    之成年人之引介與高國賢會面，得知可以與外國人辦理假結
    婚之方式換取代價，是羅國秀乃同意與蔡家政辦理假結婚，
    而甲○○則同意與安岦辦理假結婚之方式，分使蔡家政、安
    岦得以依親名義取得我國之居留權。是甲○○即與安岦、高
    國賢及另一真實姓名年籍不詳之人，而羅國秀則與蔡家政、
    高國賢、另一真實姓名年籍不詳之人，基於概括之犯意聯絡
    ，為下列使公務員登載不實之犯行：
  (一)羅國秀與蔡家政先於九十二年三月二十五日在泰國辦理結婚
    並在泰國為結婚之登記，其後委由臺灣臺北地方法院民間公
    證人林登偉辦理結婚證件認證手續，羅國秀並於同年四月十
    四日持上開認證文件至臺北縣鶯歌鎮戶政事務所辦理其與蔡
    家政之結婚登記，使該所之公務員將此不實之事項登記於其
    職務上所掌之戶籍登記簿上，足以生損害於我國戶政機關對
    於戶籍管理之正確性。蔡家政隨即持上開登載不實之之戶籍
    資料向我國境管機關申請入境簽證，使我國辦理入出境管理
    之公務員將其為羅國秀之配偶之不實事項，登載於職務上所
    掌之公文書即入境許可之簽證，並發給該簽證，足以生損害
    於我國境管機關對簽證核發管理之正確性，復於九十二年四
    月二十三日即持上開簽證入境而行使上開簽證，足以生損害
    於我國境管機關。蔡家政入境後即與羅國秀共同持前開登載
    不實之戶籍資料至臺北縣政府警察局辦理蔡家政之居留證事
    宜，而行使使公務員登載不實之文書，使不知情之公務員將
    蔡家政為羅國秀之配偶之不實事項，登載於中華民國外僑居
    留證上，並發給蔡家政統一編號為FC00000000號中
    華民國外僑居留證，足以生損害於我國外交機關對於護照管
    理之正確性及桃園縣警察局對於外僑管理之正確性。
  (二)而甲○○與安岦則係於九十二年十一月八日在泰國辦理結婚
    ，並在泰國為結婚之登記，其後委由臺灣臺北地方法院民間
    公證人盧榮輝辦理結婚證件認證手續，甲○○並於同年月十
    二月八日持上開認證文件至桃園縣龍潭鄉戶政事務所辦理其
    與安岦之結婚登記，使該所之公務員將此不實之事項登記於
    其職務上所掌之戶籍登記簿上，足以生損害於我國戶政機關
    對於戶籍管理之正確性。安岦隨即持上開登載不實之之戶籍
    資料向我國境管機關申請入境簽證，使我國辦理入出境管理
    之公務員將其為羅國秀之配偶之不實事項，登載於職務上所
    掌之公文書即入境許可之簽證，並發給該簽證。足以生損害
    於我國境管機關對簽證核發管理之正確性。安岦於九十二年
    十二月十六日即持上開簽證入境而行使上開簽證，足以生損
    害於我國境管機關，入境後復與甲○○共同持登載不實之戶
    籍資料至桃園縣政府警察局辦理居留證事宜，而行使之，使
    不知情之公務員將安岦為甲○○之配偶之不實事項，登載於
    中華民國外僑居留證上，並發給安岦統一編號為HD0000
    0000號中華民國外僑居留證，足以生損害於我國外交機
    關對於護照管理之正確性及桃園縣警察局對於外僑管理之正
    確性。嗣甲○○因另涉犯竊盜案件為警查緝，自其身上起出
    安岦之相關資料，查覺有異，始循線查獲上情。
二、案經桃園縣政府警察局桃園分局報請臺灣桃園地方法院檢察
    署檢察官偵查起訴。
    理   由
一、訊之被告甲○○、蔡家政及安岦於本院審理時，對上開犯罪
    事實均坦承不諱，核與共犯羅國秀於偵查中所述大致相符，
    此外復有被告蔡家政之中華民國外僑居留證、被告安岦之中
    華民國簽證、桃園縣龍潭鄉戶政事務所於九十四年五月二十
    五日以桃龍戶字第○九四○○○二二八二號函檢送之被告甲
    ○○之全戶戶籍謄本及結婚登記書等資料、臺北縣鶯歌鎮戶
    政事務所於九十四年六月三十日以北縣鶯戶字第○九四○○
    ○二五八一號函檢送羅國秀之全戶戶籍資科、結婚登記等資
    料、桃園縣政府警察局於九十四年八月二十二日以桃警外字
    第○九四○○九九七五一號函檢送被告安岦申請居留資料及
    外交部領事事務局於九十四年八月二十三日以領二字第○九
    四五二三一九六六○號函檢送之被告蔡家政申請居留簽證資
    料等在卷足憑，是堪認被告三人之自白與事實相符，應可採
    為論罪科刑之基礎。綜上所述，本件事證明確，被告三人犯
    行洵堪認定，應依法論科。
二、核被告三人所為，均係犯刑法第二百十六條、第二百十四條
    之行使使公務員登載不實罪。被告三人使公務員為不實之登
    載後，復據以行使所取得之登載不實文書，所犯使公務員登
    載不實罪，應為行使之高度行為所吸收，不另論罪。被告甲
    ○○、安岦與高國賢及另一真實姓名年籍不詳之人間，而被
    告蔡家政與羅國秀、高國賢、另一真實姓名年籍不詳之人間
    ，分別有犯意聯絡，行為分擔，均為共同正犯。另被告三人
    先後多次行使使公務員登載不實之犯行，時間緊接，且均觸
    犯構成要件相同之罪，顯係基於概括犯意及覆為之，應依刑
    法第五十六條連續犯規定以一罪論擬，並加重其刑。爰審酌
    被告三人僅為圖謀小利，不惜使公務上戶籍、入出境管理及
    資料產生錯誤，對於我國戶政機關對於戶政管理之正確性及
    入出境管理機關對於外國人入出境管理作業之正確性所生之
    損害非輕，然衡被告三人犯罪後坦承犯行，尚知所悔改，及
    其智識程度、素行、犯後態度尚佳等一切情狀，分別量處如
    主文所示之刑，並均諭知易科罰金之折算標準，以示懲儆。
    另被告蔡家政、安岦係外國人，並依刑法第九十五條宣告其
    於刑之執行完畢或赦免後，驅逐出境。
據上論斷，應依刑事訴訟法第二百七十三條之一第一項、第二百
九十九條第一項前段，刑法第二十八條、五十六條、第二百十六
條、第二百十四條、第四十一條第一項前段、第九十五條，罰金
罰鍰提高標準條例第一條前段、第二條，判決如主文。
本案經檢察官廖先志到庭執行職務。
中       華      民      國   九十四  年  九  月 十三 日
        臺灣桃園地方法院刑事第十庭
                    法  官  柯姿佐
以上正本證明與原本無異。
如不服本判決，應於判決送達後10日內向本院提出上訴狀（應附
繕本），上訴於臺灣高等法院。
　　　　　　　　　　書記官　張淑芬
中       華      民      國   九十四  年  九  月 十四 日
附錄論罪科刑法條
中華民國刑法第214條
(使公務員登載不實罪)
明知為不實之事項，而使公務員登載於職務上所掌之公文書，足
以生損害於公眾或他人者，處三年以下有期徒刑、拘役或五百元
以下罰金。
中華民國刑法第216 條 (行使偽造變造或登載不實之文書罪)
行使第二百十條至第二百十五條之文書者，依偽造、變造文書或
登載不實事項或使登載不實事項之規定處斷。。
